最　高　行　政　法　院　裁　定
　　　　　　　　　　　　　94年度裁字第01967號
上　訴　人　乙○○
被 上訴 人　財政部
代　表　人　甲　○
上列當事人間因入出境事件，上訴人對於中華民國93年5月5日臺
北高等行政法院92年度訴字第2080號判決，提起上訴，本院裁定
如下：
　　主  文
上訴駁回。
上訴審訴訟費用由上訴人負擔。
　　理  由
一、按對於高等行政法院判決上訴，非以其違背法令為理由，不
    得為之，行政訴訟法第242條定有明文。是對於高等行政法
    院判決上訴，若未具體說明原判決違背何項法令、不適用或
    如何適用不當之具體情事，即非主張原判決違背法令以為上
    訴理由，其上訴不應准許。
二、上訴意旨除執與原審相同之主張外，並以：（一）按行政程
    序法第6條及限制欠稅人或欠稅營利事業負責人出境實施辦
    法第2條第1項之規定，限制出境應及於全體合夥人，不得為
    差別待遇。上訴人自始即主張未參與該12人經營欣馳公司，
    被上訴人所持之欣馳合夥組織契約書，與原處分書及決定書
    內容不符，且行政院未予詳察，僅憑該合夥組織契約書上之
    簽名，即認定有無執行業務而為不同之處分，顯有不依證據
    執法之事實。（二）次按最高法院58年台上字第715號判例
    「所謂達到，係指意思表示達到相對人之支配範圍，置於相
    對人隨時可了解其內容之客觀之狀態而言」意旨，及行政程
    序法第30條第1項之規定，本件關係人關係尚未界定，且新
    法優先適用於舊法，法律優先於行政命令，是被上訴人未通
    知上訴人及關係人之行政處分，縱被上訴人以臺灣省財政廳
    之釋示為合法送達效力之解釋，均應屬違法且無效。（三）
    復按民法第830條第1項之規定，本案主體在被上訴人為一切
    處分前就已消滅，再依稅捐稽徵法第15條之規定，上訴人於
    86年12月16日在欣馳公司尚未成立及營業前，上訴人即已退
    出，縱有稅捐事務問題，亦應本於權利義務移轉承受之原則
    ，由存續或另立之合夥關係負責，請將原判決廢棄及撤銷訴
    願決定等語。
三、本件上訴人對於臺北高等行政法院92年度訴字第2080號判決
    提起上訴，核其前揭上訴意旨所陳，係就被上訴人所為系爭
    限制出境處分之實體關係再事爭執主張，並未具體說明原判
    決駁回其訴所持理由究違背何項法令、不適用或如何不適用
    之具體情事，依首開規定及說明，其上訴為不合法，應予駁
    回。
四、依行政訴訟法第249條第1項前段、第104條、民事訴訟法第
    95條、第78條，裁定如主文。
中    華    民    國    94    年    9    月    22     日
                  第二庭審判長法  官　廖　政　雄
                              法  官  林　清　祥
                              法  官　鍾　耀　光
                              法  官　姜　仁　脩
                              法  官　胡　國　棟
以  上  正  本  證  明  與  原  本  無  異
中    華    民    國    94    年    9    月    23     日
　　　　　　　　　　　　　　　書記官　陳　盛　信
